{"related": [], "etymology": null, "url": "https://en.wiktionary.org/wiki/infeccionar", "definitions": ["to infect"], "verb": "infeccionar", "synonyms": ["infectar"], "description": "infeccionar (first-person singular present infecciono, first-person singular preterite infeccion\u00e9, past participle infeccionado)", "conjugations": {"imperative": {"affirmative": ["", "infecciona (t\u00fa) - infeccion\u00e1 (vos)", "infeccione", "infeccionemos", "infeccionad", "infeccionen"], "negative": ["", "no infecciones", "no infeccione", "no infeccionemos", "no infeccion\u00e9is", "no infeccionen"]}, "infinitive": "infeccionar", "indicative": {"future": ["infeccionar\u00e9", "infeccionar\u00e1s", "infeccionar\u00e1", "infeccionaremos", "infeccionar\u00e9is", "infeccionar\u00e1n"], "preterite": ["infeccion\u00e9", "infeccionaste", "infeccion\u00f3", "infeccionamos", "infeccionasteis", "infeccionaron"], "imperfect": ["infeccionaba", "infeccionabas", "infeccionaba", "infeccion\u00e1bamos", "infeccionabais", "infeccionaban"], "conditional": ["infeccionar\u00eda", "infeccionar\u00edas", "infeccionar\u00eda", "infeccionar\u00edamos", "infeccionar\u00edais", "infeccionar\u00edan"], "present": ["infecciono", "infeccionas (t\u00fa) - infeccion\u00e1s (vos)", "infecciona", "infeccionamos", "infeccion\u00e1is", "infeccionan"]}, "pastparticiple": {"plural": {"feminine": "infeccionadas", "masculine": "infeccionados"}, "singular": {"feminine": "infeccionada", "masculine": "infeccionado"}}, "gerund": "infeccionando", "subjunctive": {"imperfect_se": ["infeccionase", "infeccionases", "infeccionase", "infeccion\u00e1semos", "infeccionaseis", "infeccionasen"], "future": ["infeccionare", "infeccionares", "infeccionare", "infeccion\u00e1remos", "infeccionareis", "infeccionaren"], "imperfect_ra": ["infeccionara", "infeccionaras", "infeccionara", "infeccion\u00e1ramos", "infeccionarais", "infeccionaran"], "present": ["infeccione", "infecciones (t\u00fa) - infeccion\u00e9s (vos)", "infeccione", "infeccionemos", "infeccion\u00e9is", "infeccionen"]}}, "pronunciations": []}